【裁判字號】    92,訴,91
【裁判日期】    920227
【裁判案由】    竊佔
【裁判全文】
臺灣彰化地方法院刑事判決                            九十二年度訴字第九一號
    公  訴  人  臺灣彰化地方法院檢察署檢察官
    被      告  甲○○  男  五.
右列被告因竊佔案件，經檢察官提起公訴 (九十一年度偵字第七０七五號)，本院判
決如左：
    主  文
甲○○意圖為自己不法之利益，而竊佔他人之不動產，處有期徒刑伍月，如易科罰金
，以參佰元折算壹日。
    事  實
一、甲○○意圖為自己不法之利益，於民國八十七年間，未經坐落彰化縣和美鎮○○
    段四一地號土地共有人丁○○、丙○○、謝博等人之同意，即擅自在位於彰化縣
    和美鎮○○段四一地號土地、如附件之土地複丈成果圖所示編號（四）之位置，
    雇請不知情之工人數名為其建造磚造鐵架屋頂之房屋供己居住，至竊佔該地號土
    地面積達０‧００四五公頃（起訴書誤載為０．０四五公頃）。
二、案經告訴人丁○○、丙○○訴由臺灣彰化地方法院檢察署檢察官偵查起訴。
    理  由
一、訊據被告甲○○固不否認有於上述時間，在告訴人丙○○二人之土地上，搭蓋附
    件所示房屋等事實，惟其矢口否認有何竊佔之犯行，辯稱：上揭加蓋房屋，係土
    地共有人丙○○同意伊搭蓋的云云。惟查，被告右揭竊佔事實，業據告訴人丁○○、丙○○指訴明確，並有該筆土地之登記謄本一份附卷可參，而被告所竊佔土
    地之位置及範圍，亦經檢察官到現場勘驗無誤，製有勘驗筆錄附現場照片共十一
    幀在卷，並諭彰化縣和美鎮地政事務所人員繪製土地複丈成果圖附卷可供參佐；
    被告雖辯說該房屋係告訴人丙○○同意其搭蓋的，有證人乙○○在現場見證云云
    ，惟此為告訴人丙○○所斷然否認，且本院據此傳喚證人乙○○，其亦否認曾聽
    聞丙○○同意被告搭蓋該屋之過程（見本院九十二年一月二十七日筆錄），則被
    告所辯，顯屬無稽，況該土地係屬丙○○與丁○○、謝博等人共有，且其等間並
    無土地分管之約定，則縱丙○○有同意其可搭蓋房屋，其同意亦無拘束其他共有
    人，是對告訴人丁○○而言，被告之行為，亦難謂有何正當之權源，自亦無從卸
    免其竊佔罪責之成立，是其前開所辯，應屬卸責之詞，無可採信。此外，復有彰
    化稅捐稽徵處    九十一年十月十四日彰稅服字第０九一００八一六九六０號函
    、照片十八張附卷可稽。被告犯行洵堪認定，應依法予以論科。
二、核被告甲○○所為，係犯刑法第三百二十條第二項之竊佔罪。其利用不知情之工
    人為其搭蓋房屋，為間接正犯。爰審酌被告犯罪之動機、目的、方法、手段、品
    行、所得利益、所生危害暨其犯後不知善與告訴人尋求和解之道，態度難謂良好
    等一切情狀，量處如主文所示之刑，並諭知易科罰金之折算標準，以示懲儆。
據上論斷，應依刑事訴訟法第二百九十九條第一項前段、刑法第三百二十條第二項、
第一項、第四十一條第一項前段、罰金罰鍰提高標準條例第一條前段、第二條，判決
如主文。
本案經檢察官黃淑媛到庭執行職務。
中      華      民      國      九十二      年    二    月    二十七    日
                                臺灣彰化地方法院刑事第一庭
                                    法      官  葛永輝
右正本證明與原本無異。
如不服本判決，應於送達後十日內向本院提出上訴狀( 須附繕本 )。
告訴人或被害人對於判決如有不服具備理由請求檢察官上訴者，其上訴期間之計算係
以檢察官收受判決正本之日期為準。
                                    法院書記官  施惠卿
中      華 民      國      九十二      年    三    月      三      日
刑法第三百二十條
意圖為自己或第三人不法之所有，而竊取他人之動產者，為竊盜罪，處五年以下有期
徒刑、拘役或五百元以下罰金。意圖為自己或第三人不法利益，而竊佔他人之不動產
者，依前項之規定處斷。
前二項之未遂犯罰之。


司法院資訊處製作；財團法人民間司法改革基金會備份。
